【裁判字號】    99,重勞訴,2
【裁判日期】    990813
【裁判案由】    損害賠償
【裁判全文】
臺灣基隆地方法院民事判決             99年度重勞訴字第2號
原      告  辰○○
法定代理人  寅○○
訴訟代理人  陳雅萍律師
            卯○○
被      告  台灣電力股份有限公司
法定代理人  丑○○
訴訟代理人  簡旭成律師
            乙○○
            辛○○
被      告  日商三菱重工業股份有限公司台北分公司
法定代理人  甲○○○
被      告  中鼎工程股份有限公司
法定代理人  丁○○
上二人共同
訴訟代理人  顏維助律師
被      告  城州工程機械有限公司
法定代理人  壬○○
共      同
訴訟代理人  陳美華律師
            簡維能律師
上列當事人間請求損害賠償事件，本院判決如下：
    主  文
原告之訴及假執行之聲請均駁回。
訴訟費用用由原告負擔
    事實及理由
一、原告起訴主張之聲明、事實及理由均如附件原告之追加被告
    狀、民事準備書狀所載。
二、被告均答辯稱：按第59條之受領補償費請求權，自得受領之
    日起2年間不行使而消滅。勞動基準法第61條第1項定有明文
    。次按因侵權行為所生之損害賠償求權，自請求權人知有損
    害及賠償義務人時起，2年間不行而消滅，民法第197條第1
    項前段亦有明文。本件原告受傷之時點係在民國97年2月13
    日，惟原告於99年2月26日始追加被告，依前揭規定，原告
    之請求權已罹於時效等語。
三、按原告之訴，依其所訴之事實，在法律上顯無理由者，法院
    得不經言詞辯論，逕以判決駁回之，民事訴訟法第249條第2
    項有明文規定。又按民事訴訟法第249條第2項所謂原告之訴
    ，依其所訴之事實，在法律上顯無理由者，係指依原告於訴
    狀內記載之事實觀之，在法律上顯然不能獲得勝訴之判決者
    而言，最高法院亦著有62年台上字第845號判例要旨可資參
    照。
四、查原告主張被告等為如其上開書狀所載之行為，時間為97年
    2月13日，原告於99年2月10日提起損害賠償訴訟時，理由中
    已有對該等被告請求之意思，是因不諳法律故在當事人欄未
    將被告等列為被告，其請求權之時效仍在法定期間等語，惟
    按第59條之受領補償權，自得受領之日起因2 年間不行使而
    消滅；因侵權行為所生之損害賠償請求權，自請求權人知有
    損害及賠償義務人時起，2 年間不行使而消滅。勞動基準法
    第61條第1項及民法第197第1 項分別規定甚詳，又「起訴」
    發生中斷時效之效力，須請求權人以訴狀為行使權利的明確
    表示。揆諸原告於99年2月10 日提出之民事起訴狀所載，除
    當事人欄明確列載之被告為癸○○、丙○○、己○○、戊○
    ○、庚○○、子○○外，理由更係以癸○○等人均為工地之
    實際負責人或監督人，渠等疏未設置合法之勞工安全設備，
    或未善盡監督之責而致原告受傷為由，請求癸○○等人負連
    帶賠償責任，對被告台灣電力股份有限公司等並無明確行使
    權利之表示，尚不足以作為請求權中斷或不完成之事由，是
    被告辯稱原告之請求權已經罹於時效而歸於消滅，應屬有據
    。是依據原告於上開書狀所載之事實，在法律上顯然不能獲
    得勝訴之判決。又本案事證已臻明確，兩造其餘主張與攻擊
    防禦方法，經核均與本案判決結果無影響，爰不一一予以審
    酌，附此說明。
據上論結，原告之訴顯無理由，爰不經言詞辯論，依民事訴訟法
第249條第2項、第78條，判決如主文。
中    華    民    國    99    年    8     月    13    日
                  民事庭法  官  林淑鳳
以上正本係照原本作成。
如對本判決上訴，須於判決送達後20日內向本院提出上訴狀。
中    華    民    國    99    年    8     月    13    日
                        書記官  王鵬勝

司法院資訊處製作；財團法人民間司法改革基金會備份。
